【裁判字號】    98,交聲,1835
【裁判日期】    980911
【裁判案由】    交管條例聲異
【裁判全文】
臺灣板橋地方法院交通事件裁定       98年度交聲字第1835號
                                    98年度交聲字第1836號
原處分機關  交通部公路總局臺北區監理所板橋監理站
異  議  人
即受處分人  乙○○（原名鄭淑如.
上列受處分人即異議人因違反道路交通管理處罰條例案件，對於
交通部公路總局臺北區監理所板橋監理站於民國98年6 月18日所
為之裁決（原處分案號：板監裁字第裁41-CO0000000號、第裁41
-CO0000000號），聲明異議，本院裁定如下：
    主  文
異議均駁回。
    理  由
一、原處分意旨略以：異議人即受處分人乙○○所有之車牌號碼
    GAS-918 號重型機車，於民國97年11月23日14時40分許，行
    經臺北縣北新路、碧潭橋頭時，因分別有駕車行經有燈光號
    誌管制之交岔路口闖紅燈及違反處罰條例之行為，不聽制止
    或拒絕停車接受稽查而逃逸之違規事實，經臺北縣政府警察
    局新店分局警員以北縣警交大字第CO0000000 號、第CO0000
    000 號舉發違反道路交通管理事件通知單（下稱舉發通知單
    ）逕行舉發。嗣經交通部公路總局臺北區監理所板橋監理站
    於98年6 月18日以板監裁字第裁41-CO0000000號、第裁41-C
    O0000000號違反道路交通管理事件裁決書，爰分別依道路交
    通管理處罰條例第53條第1 項、第63條第1 項第3 款及同條
    例第60條第1 項之規定、第63條第1 項第1 款，分別裁處罰
    鍰新臺幣（下同）1,800 元，並記違規點數3 點及罰鍰3,00
    0 元，並記違規點數1 點等語。
二、聲明異議意旨略以：異議人乙○○所有之車牌號碼GAS-918
    號重型機車於上開時、地並無闖紅燈之違規事實；且行駛過
    程中，僅見該名警察躲在電線桿後方突然冒出，無法判斷警
    員所欲舉發之違規車輛為何？警察出現時，異議所有之機車
    已駛離，且距上開電線桿甚遠；該名警員躲在距離號誌燈甚
    遠，其視線除遭圍牆擋住外又在電線桿後方，根本無法看見
    車輛係由何處駛來；況駕駛人當時搭載著一個成年人並手抱
    幼子，且機車車齡已逾十年，實無逃逸之可能性；又駕駛人
    當天穿灰色之衣服，並非警員所指之紅色衣服，警員是否有
    無法正確辨識號誌燈之虞，為此，爰依法聲明異議云云。
三、按汽車駕駛人，行經有燈光號誌管制之交岔路口闖紅燈者，
    處新臺幣1,800 元以上5,400 元以下罰鍰，並記違規點數3
    點，道路交通管理處罰條例第53條第1 項、第63條第1 項第
    3 款分別定有明文；又汽車駕駛人，駕駛汽車有違反本條例
    之行為，經交通勤務警察或依法令執行交通稽查任務人員制
    止時，不聽制止或拒絕停車接受稽查而逃逸者，除按各該條
    規定處罰外，處新臺幣3,000 元以上6,000 元以下罰鍰，並
    記違規點數1 點，同條例第60條第1 項、第63條第1 項第1
    款，亦定有明文。
四、經查：
  (一)、訊據異議人即受處分人乙○○固不否認其所有之車牌號
        碼GAS-918 號重型機車，於97年11月23日14時40分許，
        行經臺北縣北新路、碧潭橋頭之事實，惟以前揭情詞置
        辯。然查：駕駛人騎乘異議人所有之上開車輛於上開時
        、地有闖紅燈及經警員鳴笛並以指揮棒示意停車受檢，
        駕駛人未停靠路邊，仍繼續駛離一節，已據證人即當時
        舉發本違規事件之臺北縣政府警察局新店分局警員甲○
        ○於本院到庭具結證稱：是我於前揭時、地舉發車牌號
        碼GAS-918 號車輛之上開違規事實；當時我們是站在環
        河路上碧潭橋的機車引道內，看到駕駛人紅燈左轉，當
        時北新路是紅燈，駕駛人是從北新路左轉到環河路的機
        車引道，我們有鳴笛攔停，我記得駕駛人有跟我點頭還
        一直笑，然後就一直騎走；從我站的位置到駕駛人紅燈
        左轉的距離約20公尺，中間視線沒有限擋；我站在機車
        引道內，沒有遮蔽物，而且機車引道只有1 輛汽車的寬
        度，旁邊有行人行走的槽畫線，我就站在那裡，可以看
        得很清楚；當時駕駛人是男性並不是在場的異議人；我
        不太記得攔停本件違規時現場共有多少機車，但是當時
        現場還有其他機車是因光明街號誌燈綠燈時會有來車；
        因為我是用指揮棒指著違規人，還有鳴笛，而且已經站
        到車道三分之一處，而且駕駛人看著我一直點頭，所以
        我確定駕駛人知道我在攔停他等語明確（詳本院98年8
        月4 日訊問筆錄）；是證人甲○○警員既已當庭證述舉
        發當時前揭路口並無障礙物加以遮蔽且視距良好，理當
        能完整目擊駕駛人騎乘異議人所有之上開車輛在上開路
        口有駕車行經有燈光號誌管制之交岔路口闖紅燈，及違
        反處罰條例之行為，不聽制止或拒絕停車接受稽查而逃
        逸之違規事實無疑。又證人甲○○警員與異議人間，不
        僅未有任何怨隙，且係毫不相識之人，衡情證人應無設
        詞攀誣，或虛構違規事實以陷害異議人之道理。況警員
        執行公務時，本身即受有行政懲處責任之監督，且其到
        庭具結作證，更係以刑事責任擔保其證言之真實性，故
        證人甲○○警員之上開證述內容，以及其所紀錄舉發之
        本件違規事實，應堪採信。且證人甲○○於北縣警交大
        字第CO0000000 號舉發通知單之駕駛人（或行為人）姓
        名欄上方另詳載「特徵：載乘客兩名，駕駛咖啡色外套
        50歲左右男子」等情，亦核與證人甲○○前揭證述內容
        相符，此益徵證人甲○○前揭所述並非子虛。
  (二)、此外，復有臺北縣政府警察局97年11月23日北縣警交大
        字第CO0000000 號、第CO0000000 號舉發通知單、交通
        部公路總局臺北區監理所板橋監理站98年6 月18日板監
        裁字第裁41-CO0000000號、第裁41-CO0000000號違反道
        路交通管理事件裁決書、臺北縣政府警察局新店分局98
        年1 月14日北縣警店交裁字第0980002269 號函影本各1
        紙在卷可稽，是異議人乙○○所有之車牌號碼GAS-918
        號重型機車於前揭時、地，確有闖紅燈及不聽制止或拒
        絕停車接受稽查而逃逸之違規事實，均堪認定。
五、綜上所述，本件異議人即受處分人乙○○違規事證明確，原
    處分機關爰分別依道路交通管理處罰條例第53條第1 項、第
    63 條 第1 項第3 款及第60條第1 項、第63條第1 項第1 款
    之規定，並參酌違反道路交通管理事件統一裁罰基準表之規
    定，各裁處罰鍰1,800 元，並記違規點數3 點及罰鍰3,000
    元，並記違規點數1 點，核無違誤，從而，異議人之異議為
    無理由，均應予駁回。
六、據上論斷，應依道路交通案件處理辦法第19條，裁定如主文
    。
中    華    民    國    98    年    9     月    11    日
                  交通法庭   法  官  許映鈞
上列正本證明與原本無異。
如不服本裁定，應於裁定送達後5 日內敘明抗告理由，向本院提
出抗告狀。
                             書記官  范煥堂
中    華    民    國    98    年    9     月    14    日


司法院資訊處製作；財團法人民間司法改革基金會備份。
